臺灣新竹地方法院刑事判決　　　　　　　100年度易字第253號
公　訴　人　臺灣新竹地方法院檢察署檢察官
被　　　告　徐萬耀
上列被告因竊盜案件，經檢察官提起公訴（100 年度偵字第7939
號），本院依簡式審判程序判決如下：
    主  文
徐萬耀犯竊盜罪，累犯，處有期徒刑壹年。
    事實及理由
壹、構成犯罪事實：
    徐萬耀於民國100 年8 月18日上午10時許，在新竹市○區○
    ○街80號前，見林原谷所有車牌號碼VMN －352 號輕型機車
    鑰匙未拔，竟出於為自己不法所有目的的犯罪意思，以該鑰
    匙啟動電門而竊取該機車，得手後供己代步使用。嗣於同日
    下午2 時40分許，行經新竹縣寶山鄉○○路120 巷前，因形
    跡可疑，為警盤查後無法正確回答車主姓名，始循線查悉上
    情。
貳、認定犯罪事實所根據的證據及理由：
一、被告徐萬耀於警局詢問時、檢察官偵查中、本院羈押庭、準
    備程序及簡式審判程序訊問時之自白。
二、證人即被害人林原谷於警局詢問時之證述。
三、贓物認領保管單、車輛詳細資料報表各1 份及刑案蒐證照片
    2 張在卷可查。
參、論罪科刑的理由：
一、論罪：
 (一)被告徐萬耀所為，係犯刑法第320 條第1 項之竊盜罪。
 (二)累犯：
  1.(1) 被告前曾於92年6 月間，因搶奪案件，經臺灣苗栗地方
    法院於92年7 月23日以92年度訴字第208 號判決，判處有期
    徒刑1 年6 月，經提起上訴後撤回上訴，原判決遂於92年9
    月5 日確定。(2) 又於91年5 月間，因搶奪案件，經本院於
    91年10月21日以91年度訴字第400 號判決，判處有期徒刑1
    年2 月，經提起上訴後撤回上訴，原判決遂於91年12月17日
    確定；又於91年7 月間，因公共危險罪之服用強力膠而駕車
    及肇事逃逸等案件，經本院於92年8 月29日以92年度交訴字
    第10號判決，分別判處有期徒刑3 月、1 年，嗣於92年9 月
    26日確定；又於92年1 月間，因妨害公務案件，經本院於92
    年10月27日以92年度竹簡字第330 號判決，判處有期徒刑8
    月，並於同日確定；上開4 罪嗣經本院於92年12月30日以92
    年度聲字第961 號裁定，定應執行刑2 月10月，嗣於93年1
    月27確定。嗣上開(1) 、(2) 案件接續執行，刑期自92年9
    月5 日起算，於96年6 月25日縮刑期滿執行完畢，並於96年
    6 月26日出監。
  2.復於96年7 月2 日，因竊盜案件，經本院於96年9 月14日以
    96年度竹東簡字第108 號判決，判處有期徒刑5 月，並於同
    日確定；又於96年7 月3 日，因竊盜案件，經本院於96年10
    月31日以96年度易字第518 號判決，判處有期徒刑4 月、3
    月，並於同日確定；又於96年8 月14日、同月15日、同月15
    日，因竊盜案件，經本院於96年9 月21日以96年度易字第54
    8 號判決，分別判處有期徒刑4 月、4 月、4 月，並於97年
    3 月12日確定；又於96年8 月12日、同月13日，因竊盜案件
    ，經臺灣桃園地方法院（下稱桃園地院）於97年3 月28日以
    97 年 度審易字第107 號判決，判處有期徒刑6 月、6 月，
    嗣於97年4 月21日確定；上開8 個竊盜罪再經桃園地院於97
    年7 月18日以97年度聲字第1813號裁定，定應執行刑2 年3
    月，嗣於97年8 月4 日確定，於96年10月23日入監執行，甫
    於98年8 月31日縮刑期滿執行完畢，並於98年9 月1 日出監
    。
  3.復於98年10月3 日，因竊盜案件，經本院於98年10月30日以
    98年度審竹簡字第1184號判決，判處有期徒刑6 月，嗣於98
    年12月7 日確定；又於98年10月6 日、同月9 日，因竊盜案
    件，經本院於98年12月30日以98年度訴字第328 號判決，判
    處有期徒刑8 月、10月確定，經提起上訴，經臺灣高等法院
    於99年5 月18日以99年度上訴字第545 號判決駁回上訴，嗣
    於99年6 月18日確定。上揭3 個竊盜罪再經臺灣高等法院於
    99年8 月19日以99年度聲字第2378號裁定，定應執行刑1 年
    10月，並於同日確定，於99年1 月14日入監執行，甫於100
    年8 月9 日執行完畢出監。
  4.上情有臺灣高等法院被告前案紀錄表及刑案資料查註紀錄表
    各1份在卷可證，被告受有期徒刑執行完畢，5年以內故意再
    犯本件有期徒刑以上之罪，為累犯，應依刑法第47條第1項
    規定，加重其刑。
二、科刑：
（一）主刑：審酌被告不思以勞力賺取所需，只因為缺少交通工
      具而起意偷竊的犯罪動機、目的及手段；竊盜所得財物之
      價值；被告之前已經有眾多竊盜紀錄、各次偷竊行為相隔
      時間很短、服刑出獄後沒多久就再次偷竊、以及前案中也
      有數次是竊取汽機車代步，與本件類似，本次仍然再次偷
      機車代步，顯見被告自制力薄弱，品行不佳；以及被告犯
      後坦承犯行，犯後態度尚稱良好等一切情狀，量處如主文
      所示之刑，以示懲儆。
（二）不予強制工作之說明：關於公訴意旨及蒞庭之公訴檢察官
      認應宣告令被告入勞動場所強制工作乙節，固非無見。惟
      按保安處分係針對受處分人將來之危險性所為之處置，以
      達教化、治療之目的，為刑罰之補充制度，保安處分中之
      強制工作，旨在對嚴重職業性犯罪及欠缺正確工作觀念或
      無正常工作因而犯罪者，強制其從事勞動，學習一技之長
      及正確之謀生觀念，使其日後重返社會，能適應社會生活
      。然保安處分之措施亦含社會隔離、拘束身體自由之性質
      ，其限制人民之權利，實與刑罰同，自應受比例原則之規
      範，使保安處分之宣告，與行為人所為行為之嚴重性、行
      為人所表現之危險性，及對行為人未來行為之期待性相當
      ，司法院釋字第471 號解釋及最高法院91年度台上字第46
      25號判決意旨可資參照。查被告對本案犯行坦承不諱，尚
      有悔悟之心，而被告於本案之前竊盜行為雖為數甚多，惟
      其竊取機車亦僅供代步使用，而非變賣或以竊盜謀生，係
      屬遇有適當機會始為之犯罪行為，惡性尚非重大，上開量
      處之刑已足使被告知所警惕而矯正被告之竊盜行為，是尚
      無予以強制工作之必要，併予敘明。
肆、適用法律之依據：
一、程序法方面：刑事訴訟法第284 條之1 、第273 條之1 第1
    項、第299 條第1 項前段。
二、實體法方面：刑法第320 條第1 項、第47條、刑法施行法第
    1 條之1 第1 項、第2 項前段，判決如主文。
本案經檢察官陳建文到庭執行職務。
中    華    民    國   100    年    9     月    30    日
                  刑事第六庭法  官  馮俊郎
以上正本證明與原本無異。
如不服本判決，應於判決送達後10日內向本院提出上訴書狀。上
訴書狀應敘述具體理由，未敘述上訴理由者，應於上訴期間屆滿
後20日內補提理由書狀於本院（均須按他造當事人之人數附繕本
）「切勿逕送上級法院」。
中    華    民    國   100    年    9     月    30    日
                            書記官  李佩玲
附錄本案論罪科刑實體法條全文：
＊刑法第320 條第1 項：
意圖為自己或第三人不法之所有，而竊取他人之動產者，為竊盜
罪，處5 年以下有期徒刑、拘役或500 元以下罰金。（罰金之貨
幣單位改為新臺幣，並提高為30倍）